---
title: "Atelier1"
output: html_document
---

```{r setup, include=FALSE}
knitr::opts_chunk$set(echo = TRUE)
```
1.
```{r}
library("FactoMineR")
	
data(decathlon)
head(decathlon)
decathlon
```
2.
#
```{r}
summary(decathlon)
str(decathlon)
```
```{r}
library("plyr")
?ddply
comp=ddply(decathlon,"Competition")
comp
```
4.
```{r}
library("corrgram")
round(cor(decathlon[, 1:12], use="pair"),2)

```
On peut detecter que la majorité des variables sont faiblement 2 à 2 corrélées 
5.
On a des variables quantitatives de différentes variances  et différentes unités  
1.
```{r}
res <- PCA(decathlon, quanti.sup=11:12, quali.sup=13)
```
2.L'objectif de notre etude utilisant l'acp est de dterminer la typologie des athletes d'ou les 2 variables
n'intervient pas dans ce contexte.
3 et 4.
l'inertie est trop distribué sur les dimensions on peut depasser 90% de l'inertie totale qu'aprés prendre
7 dimensions en consideration
```{r}
res$eig
```

```{r}
barplot(res$eig[,1],)

```

3.l'inertie des 2 1er representent 92% de l'inertie totale la courbe aussi  represente une cassure dés le 2éme 
composant 
5.
```{r}
res$ind$coord
res$ind$cos
res$ind$contrib
```
6.
```{r}
res$quanti.sup$cor
res$quanti.sup$cos2
```
7.
```{r}
plot.PCA(res,choix = "ind",axes = 3:4)

```
8.
```{r}
plot(res, habillage = 13, col.hab=c("green","blue"))


```
9.
```{r}
plot.PCA(res,choix = "var",invisible = "var")
```

la variable Points  est bien decrit par le 1er composant ,mais Rank est moins représenté par cet axe 
en faite Dim 1 oppose ces deux variables
la variable point est trés corrélé à Dim1 on peut donc conclure que la 1ére variable synthetique represente Points
10.
```{r}
library("ade4")
res=dudi.pca (decathlon [, 1:11], scannf = FALSE, nf = 5)
res
```
```{r}
library("ggplot2")
library("factoextra")
res.pca <- PCA(decathlon [, 1:11], graph = FALSE)

fviz_eig (res.pca) # Scree plot
fviz_pca_ind (res.pca) # Graphique des individus
fviz_pca_var (res.pca) # Graphique des variables
#FACTOEXTRA a une reprentation graphique plus  avancée que fatomineR
``

