---
title: "Untitled"
output: html_document
---

```{r setup, include=FALSE}
knitr::opts_chunk$set(echo = TRUE)
```
## Including Plots
1-2-3-4) voir cours
5)
```{r}
 baseC=read.csv("femme_travail.csv",sep = ";",row.names = 1,header = T)
  baseC
```
6)
```{r}
summary(baseC)
```
7)
Ho:indepandance
H1:depandance(grand-ecart thorique et pratique)
```{r}
resultat=chisq.test(baseC[,1:3])
resultat
```
8)
```{r}
round(resultat$expected,2)
```
9)
```{r}
library("FactoMineR")
res=CA(baseC[,1:3])
```
10)
Le premier axe represent 86.3% de la liaison entre les 2 va c.a.d la quasi totalité de l'ecart
entre le tableau de donnes observée et le modéle d'indépendance
```{r}
res$eig
barplot(res$eig)
```
L'origine du plan fact est confondue avec le profil moyen de chaqun des 2 nuage
12-13)
```{r}
plot.CA(res,invisible = "row")
```
Interpretation: le 1er axe presente l'attitude vers le travail feminin il range les modalites de la seconde variables depuis la plus defavorable jusqu' au plus favorble
```{r}
res$col
```

Analyse conjointe
```{r}
plot.CA(res)

```
interpretation il se repousse par rapport 
